【裁判字號】    98,交聲,827
【裁判日期】    980417
【裁判案由】    交管條例聲異
【裁判全文】
臺灣板橋地方法院交通事件裁定         98年度交聲字第827號
異  議  人
即受處分人  甲○○
上列異議人即受處分人因違反道路交通管理處罰條例案件，不服
交通部公路總局臺北區監理所蘆洲監理站於民國九十八年三月二
十三日所為北監蘆字第裁四六－AX0000000號裁決，聲明
異議，本院裁定如下：
    主  文
原處分撤銷。
甲○○機器腳踏車駕駛人，不在規定車道行駛，處罰鍰新臺幣陸
佰元，並記違規點數壹點。
    理  由
一、按機器腳踏車行駛之車道，應依標誌或標線之規定行駛；「
    禁行機車」標字，用以告示本車道禁止汽缸總排氣量未滿五
    百五十立方公分之機器腳踏車通行。繪設於路段起點。路段
    過長時，得於路段中加繪之，道路交通安全規則第九十九條
    第一項前段、道路交通標誌標線號誌設置規則第一百七十八
    條第一項分別定有明文；再按汽車駕駛人，爭道行駛有機器
    腳踏車，不在規定車道行駛之情形者，處新臺幣（下同）六
    百元以上一千八百元以下罰鍰，並記違規點數一點，道路交
    通管理處罰條例第四十五條第十三款、第六十三條第一項第
    一款亦分別定有明文。
二、本件受處分人即異議人甲○○駕駛車號六HT－七六九號重型
    機車，於民國九十八年二月四日下午四時六分許，行駛在繪
    設有「禁行機車」標字之臺北市○○路與延平北路五段路口
    之禁行機車道，為警逕以拍照採證方式製單舉發，嗣受處分
    人於應到案日期九十八年三月二十日前之同年二月十九日到
    案申訴，經原處分機關函請原舉發機關查明本件違規情事後
    ，仍認受處分人有上開違規事實，乃於九十八年三月二十三
    日依道路交通管理處罰條例第四十五條第十三款及違反道路
    交通管理事件統一裁罰基準表之規定，裁處受處分人罰鍰六
    百元。
三、異議人即受處分人甲○○否認違反道路交通管理處罰條例之
    情，辯稱：伊行駛之車道遭汽車佔住，只好繞道通行云云。
    經查，異議人於上述時地，違規駕駛車號六HT－七六九號重
    型機車，行駛於禁行機車道一節，為異議人所不否認，並有
    卷附採證照片一幀可稽，是異議人上揭違規行駛之情節堪認
    屬實。又汽、機車分道行駛，係交通機關依現場車流狀況，
    考量整體交通秩序所為之措施，若因車潮擁入致車道發生壅
    擠或偶有前車阻擋時，異議人應在機車道上調節行車速度，
    循序而行，以避免危險，如任意駛入禁行機車道上，以達閃
    避之目的，仍屬違規行為，其上所辯，縱認屬實，亦難辭其
    違規之責，不能據以主張減輕罰責或免罰。
四、綜上，本件違規事證已臻明確，異議人於上開舉發違規時、
    地，騎乘上開機車在禁行機車之車道上行駛之違規事實應堪
    認定。原處分機關依上開規定裁處異議人罰鍰固非無見。惟
    原處分機關未依道路交通管理處罰條例第六十三條第一項第
    一款規定，對異議人予以記違規點數一點之處分，顯有不當
    。故本件聲明異議雖無理由，惟原裁決處分既有上開瑕疵可
    指，自應由本院予以撤銷，仍以異議人駕駛汽車有上述違規
    事實，依道路交通管理處罰條例第四十五條第十三款及違反
    道路交通管理事件統一裁罰基準表之規定，科處異議人罰鍰
    六百元，並記違規點數一點，以資適法。
據上論斷，應依道路交通案件處理辦法第二十條前段，裁定如主
文。
中    華    民    國    98    年    4     月    17    日
                        臺灣板橋地方法院交通法庭
                              法  官  王綽光
上列正本證明與原本無異。
如不服本裁定，應於裁定送達後五日內敘明抗告理由，向本院提
出抗告狀。
                              書記官  許清秋
中    華    民    國    98    年    4     月    20    日


司法院資訊處製作；財團法人民間司法改革基金會備份。
